【裁判字號】    97,裁,1707
【裁判日期】    970229
【裁判案由】    虛報進口貨物產地
【裁判全文】
最  高  行  政  法  院  裁  定
                                     97年度裁字第01707號
上  訴  人  新士霸建材股份有限公司
代  表  人  甲○○
訴訟代理人  李明海律師
被 上訴 人  財政部臺中關稅局
代  表  人  蔡秋吉
上列當事人間虛報進口貨物產地事件，上訴人對於中華民國96年
11月8日臺中高等行政法院96年度訴字第195號判決，提起上訴，
本院裁定如下：
    主  文
上訴駁回。
上訴審訴訟費用由上訴人負擔。
    理  由
一、按對於高等行政法院判決之上訴，非以其違背法令為理由，
    不得為之，行政訴訟法第242條定有明文。依同法第243條第
    1項規定，判決不適用法規或適用不當者，為違背法令；而
    判決有同條第2項所列各款情形之一者，為當然違背法令。
    又提起上訴，應以上訴狀表明上訴理由，並應添具關於上訴
    理由之必要證據，復為同法第244條第1項第4款及第2項所明
    定。準此，當事人對於高等行政法院判決提起上訴，如以高
    等行政法院判決有行政訴訟法第243條第1項規定之不適用法
    規或適用不當為理由時，其上訴狀或理由書應有具體之指摘
    ，並揭示該法規之條項或其內容；若係成文法以外之法則，
    應揭示該法則之旨趣；倘為司法院解釋或本院之判例，則應
    揭示該判解之字號或其內容；如以高等行政法院判決有行政
    訴訟法第243條第2項所列各款情形為理由時，其上訴狀或理
    由書應揭示合於該條項各款之事實。上訴狀或理由書如未依
    此項方法表明，或其所表明者與上開法條規定不合時，即難
    認為已對高等行政法院判決之違背法令有具體之指摘，其上
    訴自難認為合法。
二、本件上訴人對於臺中高等行政法院民國（下同）96年度訴字
    第195號判決（下稱原判決）上訴，雖以：上訴人進口之PO-
    LISHED TILE（無釉磁磚）確為越南ROYAL CERAMIC TILES.,
    LTD（下稱越南皇家公司）所產製，並非被上訴人所言由大
    陸OUNUO CERAMIC TILES.,LTD（下稱大陸歐諾公司）所產製
    ，對此上訴人於原審提出越南皇家公司確能生產80×80CM磁
    磚之證據，諸如我駐越南代表處黃南輝代表於96年4月23日
    函立法委員王塗發就越南皇家公司查證結果為越南頗具規模
    之越南國營企業，擁有足夠之窯線生產設備與製造能力等語
    ，及上訴人赴越南皇家公司所拍攝之生產作業過程，內含有
    我駐外官員高秘書金紋，此有拍攝光碟可證，暨我經濟部國
    際貿易局所提供之台灣區陶瓷工業同業公會「越南、印尼、
    馬來西亞、泰國有設備生產60×60CM（含）及以上尺寸拋光
    磚之製造廠商一覽表」，內載越南皇家公司確有生產80×80
    CM磁磚及60×60CM磁磚之生產能力，又台灣區陶瓷工業同業
    公會答覆被上訴人之96年9月4日96台陶會榮字第123號函、
    我駐胡志明市辦事處商務組96年4月10日胡志商字第0960000
    4290號函，認越南皇家公司確有生產80×80CM磁磚之生產能
    力，且正在生產運作中，被上訴人於原審行言詞辯論時亦自
    認越南皇家公司有生產80×80CM磁磚，另台火開發股份有限
    公司於96年5月18日及同年6月28日向財政部基隆關稅局報運
    進口由越南皇家公司產製之相同種類80×80CM磁磚，亦獲准
    進口，惟原判決視之不見，亦未說明各該證據不足採取之理
    由，顯有判決不適用行政訴訟法第176條準用民事訴訟法第2
    86條規定及不備理由之違法。更且台灣區陶瓷工業同業公會
    之成員張國珍為國內冠軍磁磚公司之總監，亦為原產地鑑定
    委員會之委員，已違反利益迴避原則，如何能持平評斷？被
    上訴人並未至越南皇家公司實地訪查生產情況，甚至未提出
    任何證據證明越南皇家公司不能生產80×80CM磁磚。本件為
    越南皇家公司代工製造大陸歐諾公司之磁磚，銷售至印度，
    此有上訴人於原審所提出之代工合約書為證，故系爭磁磚應
    烙印大陸歐諾公司之商標，後因故取消銷售至印度，始將該
    烙印之商標予以磨除，另銷售予上訴人。原判決不察，僅以
    大陸歐諾公司未開立L/C給越南皇家公司，遽以認定不應在
    磁磚上烙印大陸歐諾公司之商標，顯有違經驗及論理法則。
    又若系爭磁磚為大陸歐諾公司製造，上訴人如欲進口，理應
    自大陸直接進口，為何自越南進口？若是迂迴輸入，亦必有
    迂迴輸入之進口報單，但為何無自大陸進口於越南皇家公司
    之報單？對此被上訴人又舉不出上訴人有迂迴輸入之證明，
    是被上訴人並未舉證證明上訴人有違規事實存在，反觀上訴
    人提出越南皇家公司之商業發票、貨物清單、提單、進口報
    單、貨櫃追蹤表及越南官方出具之產地證明等證明文件，是
    系爭烙印大陸歐諾公司之商標之磁磚為越南皇家公司製造。
    惟原判決僅以大陸歐諾公司不知有高關稅，應自行製造，及
    越南產製，則輸出印度並無高關稅問題，理應順利銷售，不
    致因高關稅而取消訂單，遽認系爭磁磚非越南產製，不僅理
    由矛盾，亦有違論理、經驗及證據法則。況且被上訴人於原
    審行言詞辯論時已自認越南皇家公司有生產80×80CM磁磚，
    而原判決未對此認定事實，有違證據法則云云為由。惟核其
    上訴狀所載內容，或係重述其在原審業經主張而為原判決摒
    棄不採之陳詞，或係就原審取捨證據、認定事實之職權行使
    事項，任加指摘違誤，或係執其歧異之法律見解，就原審所
    為論斷或駁斥其主張之理由，泛言原判決不備理由或理由矛
    盾及不適用法規、法則，而未具體表明原判決究竟有如何合
    於不適用法規或適用不當、或有行政訴訟法第243條第2項所
    列各款之情形，尚難認為已對原判決之如何違背法令有具體
    之指摘。依首揭規定及說明，應認其上訴為不合法，應予駁
    回。
三、依行政訴訟法第249條第1項前段、第104條、民事訴訟法第
    95條、第78條，裁定如主文。
中    華    民    國    97    年    2     月    29    日
                    最高行政法院第五庭
                        審判長法官  劉  鑫  楨
                              法官  侯  東  昇
                              法官  林  樹  埔
                              法官  劉  介  中
                              法官  吳  慧  娟
以  上  正  本  證  明  與  原  本  無  異
中    華    民    國    97    年    2     月    29    日
                              書記官  張  雅  琴


司法院資訊處製作；財團法人民間司法改革基金會備份。
